<?xml version="1.0" encoding="UTF-8" standalone="yes"?>
<Wordlist>
    <Paradigm pdgId="1214311" lemma="аббы+цца" tag="VIPRX">
        <Variant id="a" pravapis="A2008" lemma="аббы+цца">
            <Slounik name="piskunou2012" idx="449">{b}аббы´цца{/b}* {i}зак.{/i}, аббу´дуся, -дзешся, -дзецца, -дуцца; {i}ПЧ{/i} аббы´ўся, аббыла´ся, -ло´ся /// v8{sup}9{/sup} /b</Slounik>
            <Form tag="0">аббы+цца</Form>
            <Form tag="F1S">аббу+дуся</Form>
            <Form tag="F2S">аббу+дзешся</Form>
            <Form tag="F3S">аббу+дзецца</Form>
            <Form tag="F1P">аббу+дземся</Form>
            <Form tag="F2P">аббу+дзецеся</Form>
            <Form tag="F3P">аббу+дуцца</Form>
            <Form tag="PMS">аббы+ўся</Form>
            <Form tag="PFS">аббыла+ся</Form>
            <Form tag="PNS">аббыло+ся</Form>
            <Form tag="PXP">аббылі+ся</Form>
            <Form tag="I2S">аббу+дзься</Form>
            <Form tag="I2P">аббу+дзьцеся</Form>
            <Form tag="PG">аббы+ўшыся</Form>
        </Variant>
    </Paradigm>
    <Paradigm pdgId="1214931" lemma="абы+цца" tag="VIPRX">
        <Variant id="a" pravapis="A2008" lemma="абы+цца">
            <Slounik name="piskunou2012" idx="4295">{b}абы´цца{/b}* {i}зак.{/i}, абу´дуся, -дзешся, -дзецца, -дуцца; {i}ПЧ{/i} абы´ўся, абыла´ся, -ло´ся ({i}прывыкнуць{/i}, {i}асвойтацца{/i}) /// v8{sup}9{/sup} /b</Slounik>
            <Form tag="0">абы+цца</Form>
            <Form tag="F1S">абу+дуся</Form>
            <Form tag="F2S">абу+дзешся</Form>
            <Form tag="F3S">абу+дзецца</Form>
            <Form tag="F1P">абу+дземся</Form>
            <Form tag="F2P">абу+дзецеся</Form>
            <Form tag="F3P">абу+дуцца</Form>
            <Form tag="PMS">абы+ўся</Form>
            <Form tag="PFS">абыла+ся</Form>
            <Form tag="PNS">абыло+ся</Form>
            <Form tag="PXP">абылі+ся</Form>
            <Form tag="I2S">абу+дзься</Form>
            <Form tag="I2P">абу+дзьцеся</Form>
            <Form tag="PG">абы+ўшыся</Form>
        </Variant>
    </Paradigm>
    <Paradigm pdgId="1216463" lemma="бы+цца" tag="VIMRX">
        <Variant id="a" pravapis="A2008" lemma="бы+цца">
            <Slounik name="piskunou2012" idx="28040">{b}бы´цца{/b}{sup}1{/sup}* {i}незак.{/i}, бу´дзецца; {i}ПЧ{/i} было´ся /// v8{sup}9{/sup} /b</Slounik>
            <Form tag="0">бы+цца</Form>
            <Form tag="R1S">бу+дуся</Form>
            <Form tag="R2S">бу+дзешся</Form>
            <Form tag="R3S">бу+дзецца</Form>
            <Form tag="R1P">бу+дземся</Form>
            <Form tag="R2P">бу+дзецеся</Form>
            <Form tag="R3P">бу+дуцца</Form>
            <Form tag="PMS">бы+ўся</Form>
            <Form tag="PFS">была+ся</Form>
            <Form tag="PNS">было+ся</Form>
            <Form tag="PXP">былі+ся</Form>
            <Form tag="I2S">бу+дзься</Form>
            <Form tag="I2P">бу+дзьцеся</Form>
            <Form tag="RG">бу+дучыся</Form>
        </Variant>
    </Paradigm>
    <Paradigm pdgId="1219069" lemma="занябы+цца" tag="VIPRX">
        <Variant id="a" pravapis="A2008" lemma="занябы+цца">
            <Slounik name="piskunou2012" idx="63952">{b}занябы´цца{/b} {i}зак.{/i}, занябу´дуся, -дзешся, -дзецца, -дуцца; {i}ПЧ{/i} занябы´ўся, занебыла´ся, -ло´ся /// v8{sup}9{/sup} /b</Slounik>
            <Form tag="0">занябы+цца</Form>
            <Form tag="F1S">занябу+дуся</Form>
            <Form tag="F2S">занябу+дзешся</Form>
            <Form tag="F3S">занябу+дзецца</Form>
            <Form tag="F1P">занябу+дземся</Form>
            <Form tag="F2P">занябу+дзецеся</Form>
            <Form tag="F3P">занябу+дуцца</Form>
            <Form tag="PMS">занябы+ўся</Form>
            <Form tag="PFS">занебыла+ся</Form>
            <Form tag="PNS">занебыло+ся</Form>
            <Form tag="PXP">занебылі+ся</Form>
            <Form tag="I2S">занябу+дзься</Form>
            <Form tag="I2P">занябу+дзьцеся</Form>
            <Form tag="PG">занябы+ўшыся</Form>
        </Variant>
    </Paradigm>
    <Paradigm pdgId="1222285" lemma="недабы+ць" tag="VIPNX">
        <Variant id="a" pravapis="A2008" lemma="недабы+ць">
            <Slounik name="piskunou2012" idx="111252">{b}недабы´ць{/b} {i}зак.{/i}, недабу´ду, -дзеш, -дзе, -дуць; {i}ПЧ{/i} недабы´ў, недабыла´, -ло´ /// v8{sup}9{/sup} /b</Slounik>
            <Form tag="0">недабы+ць</Form>
            <Form tag="F1S">недабу+ду</Form>
            <Form tag="F2S">недабу+дзеш</Form>
            <Form tag="F3S">недабу+дзе</Form>
            <Form tag="F1P">недабу+дзем</Form>
            <Form tag="F2P">недабу+дзеце</Form>
            <Form tag="F3P">недабу+дуць</Form>
            <Form tag="PMS">недабы+ў</Form>
            <Form tag="PFS">недабыла+</Form>
            <Form tag="PNS">недабыло+</Form>
            <Form tag="PXP">недабылі+</Form>
            <Form tag="I2S">недабу+дзь</Form>
            <Form tag="I2P">недабу+дзьце</Form>
            <Form tag="PG">недабы+ўшы</Form>
        </Variant>
    </Paradigm>
    <Paradigm pdgId="1223855" lemma="папабы+ць" tag="VIPNX">
        <Variant id="a" pravapis="A2008" lemma="папабы+ць">
            <Slounik name="piskunou2012" idx="130623">{b}папабы´ць{/b}* {i}зак.{/i}, папабу´ду, -дзеш, -дзе, -дуць; {i}ПЧ{/i} папабы´ў, папабыла´, -ло´; {i}ЗЛ{/i} папабу´дзь /// v8{sup}9{/sup} /b</Slounik>
            <Form tag="0">папабы+ць</Form>
            <Form tag="F1S">папабу+ду</Form>
            <Form tag="F2S">папабу+дзеш</Form>
            <Form tag="F3S">папабу+дзе</Form>
            <Form tag="F1P">папабу+дзем</Form>
            <Form tag="F2P">папабу+дзеце</Form>
            <Form tag="F3P">папабу+дуць</Form>
            <Form tag="PMS">папабы+ў</Form>
            <Form tag="PFS">папабыла+</Form>
            <Form tag="PNS">папабыло+</Form>
            <Form tag="PXP">папабылі+</Form>
            <Form tag="I2S">папабу+дзь</Form>
            <Form tag="I2P">папабу+дзьце</Form>
            <Form tag="PG">папабы+ўшы</Form>
        </Variant>
    </Paradigm>
    <Paradigm pdgId="1224718" lemma="перабы+цца" tag="VIPRX">
        <Variant id="a" pravapis="A2008" lemma="перабы+цца">
            <Slounik name="piskunou2012" idx="139317">{b}перабы´цца{/b}* {i}зак.{/i}, перабу´дуся, -дзешся, -дзецца, -дуцца; {i}ПЧ{/i} перабы´ўся, перабыла´ся, -ло´ся ({i}перажыць; з цяжкасцю пераправіцца цераз што-н.{/i}) /// v8{sup}9{/sup} /b</Slounik>
            <Form tag="0">перабы+цца</Form>
            <Form tag="F1S">перабу+дуся</Form>
            <Form tag="F2S">перабу+дзешся</Form>
            <Form tag="F3S">перабу+дзецца</Form>
            <Form tag="F1P">перабу+дземся</Form>
            <Form tag="F2P">перабу+дзецеся</Form>
            <Form tag="F3P">перабу+дуцца</Form>
            <Form tag="PMS">перабы+ўся</Form>
            <Form tag="PFS">перабыла+ся</Form>
            <Form tag="PNS">перабыло+ся</Form>
            <Form tag="PXP">перабылі+ся</Form>
            <Form tag="I2S">перабу+дзься</Form>
            <Form tag="I2P">перабу+дзьцеся</Form>
            <Form tag="PG">перабы+ўшыся</Form>
        </Variant>
    </Paradigm>
    <Paradigm pdgId="1227629" lemma="спабы+цца" tag="VIPRX">
        <Variant id="a" pravapis="A2008" lemma="спабы+цца">
            <Slounik name="piskunou2012" idx="179438">{b}спабы´цца{/b}* {i}зак.{/i}, спабу´дуся, -дзешся, -дзецца, -дуцца; {i}ПЧ{/i} спабы´ўся, спабыла´ся, -ло´ся ({i}пазбавіцца чаго-н.{/i}) /// v8{sup}9{/sup} /b</Slounik>
            <Form tag="0">спабы+цца</Form>
            <Form tag="F1S">спабу+дуся</Form>
            <Form tag="F2S">спабу+дзешся</Form>
            <Form tag="F3S">спабу+дзецца</Form>
            <Form tag="F1P">спабу+дземся</Form>
            <Form tag="F2P">спабу+дзецеся</Form>
            <Form tag="F3P">спабу+дуцца</Form>
            <Form tag="PMS">спабы+ўся</Form>
            <Form tag="PFS">спабыла+ся</Form>
            <Form tag="PNS">спабыло+ся</Form>
            <Form tag="PXP">спабылі+ся</Form>
            <Form tag="I2S">спабу+дзься</Form>
            <Form tag="I2P">спабу+дзьцеся</Form>
            <Form tag="PG">спабы+ўшыся</Form>
        </Variant>
    </Paradigm>
    <Paradigm pdgId="1227630" lemma="спабы+ць" tag="VTPNX">
        <Variant id="a" pravapis="A2008" lemma="спабы+ць">
            <Slounik name="piskunou2012" idx="179439">{b}спабы´ць{/b}* {i}зак.{/i}, спабу´ду, -дзеш, -дзе, -дуць; {i}ПЧ{/i} спабы´ў, спабыла´, -ло´; {i}ЗЛ{/i} спабу´дзь ({i}пазбавіць чаго-н.{/i}) /// v8{sup}9{/sup} /b</Slounik>
            <Form tag="0">спабы+ць</Form>
            <Form tag="F1S">спабу+ду</Form>
            <Form tag="F2S">спабу+дзеш</Form>
            <Form tag="F3S">спабу+дзе</Form>
            <Form tag="F1P">спабу+дзем</Form>
            <Form tag="F2P">спабу+дзеце</Form>
            <Form tag="F3P">спабу+дуць</Form>
            <Form tag="PMS">спабы+ў</Form>
            <Form tag="PFS">спабыла+</Form>
            <Form tag="PNS">спабыло+</Form>
            <Form tag="PXP">спабылі+</Form>
            <Form tag="I2S">спабу+дзь</Form>
            <Form tag="I2P">спабу+дзьце</Form>
            <Form tag="PG">спабы+ўшы</Form>
        </Variant>
    </Paradigm>
</Wordlist>
